# 请教陈版，寿命不固定的合伙企业投资如何列报

提问人：mizan 时间：2021-09-08 21:33:05
发行人为合伙企业，其寿命不确定，由合伙人会议决定是否解散，但发行人的母公司可以左右合伙人会议的决议。
那么，在发行人母公司的合并报表中，其他合伙人对发行人的投资，应当按 37 号准则第 20 条列报为金融负债，还是说此时对发行人母公司来讲不存在合同义务应作为少数股东权益列报？

回答人：chenyiwei
合伙企业的权益在其母公司合并报表层面的列报问题比较复杂，需综合考量多方面因素，而不能仅仅因为合伙企业自身存续期限不约定而认为必定可以列作少数股东权益。
例如，近期看到一种模式，即合伙企业必须投资于其母公司下属企业，单个投资项目的投资期限不超过三年。这种情况下，如果没有收回款项再投资的约定，则合伙企业“存续期限不确定”甚至“永久存续”的约定都没有合理的商业实质，不能据此认定为合伙企业的其他合伙人所享有的权益在母公司的合并报表层面可以列作权益。如果虽然设置了再投资约定，但再投资项目的决策不能由母公司单方面决定的，或者难以合理估计后续能否再在母公司合并报表范围内找到合格的后续再投资项目的，则在合并报表层面仍应列作负债处理。